臺灣臺中地方法院刑事判決　　　　　　　100年度訴字第750號
公　訴　人　臺灣臺中地方法院檢察署檢察官
被　　　告　劉昭宏
選任辯護人　潘仲文律師
　　　　　　林志忠律師
上列被告因毒品危害防制條例案件，經檢察官提起公訴（99年度
偵字第27200號），本院判決如下：
    主    文
本件免訴。
    理    由
一、公訴意旨略以：被告劉昭宏（下稱被告）於民國99年11月14
    日18時許，在臺中市西屯區○○○路與文心路口之加油站前
    ，分別以不詳之代價，向真實姓名、年籍不詳，綽號「紅毛
    」（另案偵辦）之成年男子購入不詳數量之海洛因及不詳數
    量之甲基安非他命後而持有之。後因缺錢花用，嗣起意販賣
    上開毒品，將購入之海洛因分裝為42小包，甲基安非他命分
    裝為4小包，欲俟機販賣予不詳之人施用，藉以牟利。嗣於
    99年11月15日上午10時30分許，為警在臺中縣大甲鎮（現改
    制為臺中市大甲區，下以新制稱）中山路1段957號前盤查，
    在被告身上扣得海洛因42小包（扣押物品目錄表登載毛重
    12.59公克，拆封實際稱得毛重13.61公克，淨重3.93公克，
    空包裝總重9.68公克，純度23.34%，純質淨重0.92公克）、
    甲基安非他命4小包（含袋重共3.67公克，淨重共2.7369公
    克），因而查獲上情，核被告劉昭宏所為，係違反毒品危害
    防制條例第5條第1項之意圖販賣而持有第一級毒品及同條第
    2項之意圖販賣而持有第二級毒品等罪嫌。
二、按犯罪事實應依證據認定之，無證據不得認定犯罪事實；又
    不能證明被告犯罪者，應諭知無罪之判決，刑事訴訟法第
    154條第2項、第301條第1項分別定有明文。次按刑事訴訟法
    上所謂認定犯罪事實之證據，係指足以認定被告確有犯罪行
    為之積極證據而言，該項證據自須適合於被告犯罪事實之認
    定，始得採為斷罪資料。如未能發現相當證據，或證據不足
    以證明，自不能以推測或擬制之方法，以為裁判之基礎。又
    刑事訴訟上證明之資料，無論其為直接或間接證據，均須達
    於通常一般之人均不致有所懷疑，而得確信其為真實之程度
    ，始得據為有罪之認定，若其關於被告是否犯罪之證明未能
    達此程度，而有合理性懷疑之存在，致使無從形成有罪之確
    信，根據「罪證有疑，利於被告」之證據法則，即不得遽為
    不利被告之認定，此分別有最高法院29年上字第3105號、40
    年臺上字第86號、76年臺上字第4986號判例可資參考。又按
    事實審法院對於證據之取捨，依法雖有自由判斷之權，然積
    極證據不足證明犯罪事實時，被告之抗辯或反證縱屬虛偽，
    仍不能以此資為積極證據應予採信之理由，最高法院30年上
    字第482號判例。再者，我國刑事訴訟制度業已修正為以當
    事人進行主義為主，職權進行主義為輔，檢察官立於原告之
    地位，其對於被告之犯罪事實，本負有積極舉證之義務，且
    刑事被告原無自證無罪之義務，其在訴訟上所為之辯解，只
    須達於對起訴事證提出合理質疑之程度為已足，檢察官如對
    於被告所為之辯解仍有爭執，即應依照刑事訴訟法第161條
    之規定，自負積極舉證之責。
三、次按案件曾經判決確定者，應諭知免訴之判決，刑事訴訟法
    第302條第1款定有明文。所謂案件曾經判決確定者，應為免
    訴之判決，此項原則關於實質上一罪或裁判上一罪，均有其
    適用。實體上一罪或裁判上之一罪，其一部分犯罪事實曾經
    判決確定者，其效力當然及於全部，故檢察官復將其他部分
    重行起訴，亦應諭知免訴之判決（最高法院32年上字第2578
    號、60年台非字第77號判例意旨參照）。
四、公訴人認被告涉犯毒品危害防制條例第5條第1項之意圖販賣
    而持有第一級毒品及同條第2項之意圖販賣而持有第二級毒
    品等罪嫌，無非係以：（一）被告自承扣案之海洛因42包係
    伊所有之物，且扣案之海洛因共42包，淨重重達3.93公克，
    有法務部調查局濫用藥物實驗室鑑定書在卷可稽（偵卷第
    119頁），且每小包分裝之重量由0.25公克（含袋重）至
    0.64公克（含袋重）不等；又被告自承扣案之甲基安非他命
    4包係伊所有之物，且扣案之甲基安非他命共4包，淨重重達
    2.7369公克，有行政院衛生署草屯療養院鑑定書在卷可憑（
    偵卷第131頁），且每小包分裝之重量分別為0.7公克（含袋
    重）、0.98公克（含袋重）、0.99公克（含袋重）、1.0公
    克（含袋重），已非一般施用毒品者供己施用而一次持有之
    數量，是被告確有於購入毒品海洛因及甲基安非他命後予以
    分裝、稀釋之行為。（二）被告購毒如係供己施用，何以必
    須將海洛因及甲基安非他命全數加以分裝為不同重量之小包
    裝，其所為分裝毒品之方式，顯與販毒者為因應不同購毒者
    對於毒品之需求有別，故而提供不同重量之毒品以利購毒者
    選擇之用。（三）況被告若係供己施用，理應僅攜帶1次或
    數次施用之毒品數量外出即可，何須將42包海洛因及4包甲
    基安非他命全數隨身攜帶，增加遭查緝之風險，為其主要論
    據。
五、被告於警訊、偵查中及本院審理時均對於其持有上開扣案之
    海洛因42包及甲基安非他命4包等物坦承不諱，惟矢口否認
    有何意圖販賣而持有第一級毒品海洛因、第二級毒品甲基安
    非他命之犯行，辯稱：扣案的毒品海洛因、甲基安非他命是
    伊於99年11月14下午6時許在台中市○○○路、文心路口一
    次購買供已施用，其中海洛因購買一大包2萬多元，甲基安
    非他命購買一大包8千元，伊購得上開毒品後，隨即回到臺
    中市○○區○○路347巷61號1樓住處房間以咖啡匙及夾鍊袋
    分裝上開毒品（其中海洛因加葡萄糖稀釋），並於99年11月
    14日夜間接近99年11月15日凌晨時，於上開住處將海洛因摻
    水稀釋以注射針筒注射方式施用毒品海洛因1次，再將甲基
    安非他放入玻璃球燒烤後吸食煙霧方式施用甲基安非他命1
    次，伊於99年11月15日上午出門，並將前一日在住處分裝好
    尚未施用之海洛因43包及甲基安非他命4包放在黑色小皮包
    內攜帶出門（其中1包海洛因係放在黑色小皮包內之夾層內
    ，須以拉鍊打開始能取出），因伊欲北上出遠門，伊施用毒
    品海洛因1天約5、6包，施用毒品甲基安非他命1天約1包，
    事先分裝好便於攜帶且不會吸食過量，伊於99年11月15日上
    午10時30分至台中市○○區○○路1段957號「東芳藥局」欲
    購買注射針筒時，遭台中市政府警察局大甲分局（下稱大甲
    分局）員警上前盤查，伊主動將裝有毒品海洛因及甲基安非
    他命之黑色小皮包交付員警，員警自其中取出海洛因42包及
    甲基安非他命4包（即本案扣案物品，惟放置於有拉鍊夾層
    內之海洛因1包未被取出），大甲分局員警即將伊帶回警察
    局製作筆錄並採尿，於同日下午4時許移送台灣台中地方法
    院檢察署接受檢察官訊問，經檢察官訊問後指揮大甲分局員
    警於同日下午8時25分帶同伊回臺中市○○區○○路347巷61
    號1樓住處執行搜索，搜索結果並未有任何扣押物品，伊再
    經檢察官向鈞院聲請羈押並禁止接見通信獲准，伊於99年11
    月16日凌晨1時30分許移入法務部矯正署台中看守所（下稱
    台中看守所），經管理員對新收容人進行檢身時，於上開黑
    色小皮包有拉鍊之夾層內查獲海洛因1包，伊於99年11月14
    日夜間接近99年11月15日凌晨時在臺中市○○區○○路347
    巷61號1樓住處各施用毒品海洛因、甲基安非他命1次之犯行
    ，已經鈞院100年訴字第483號毒品危害防制條例案件於100
    年3月11日經由認罪協商程序判決伊施用第一級毒品罪有期
    徒刑1年、施用第二級毒品罪有期徒刑4月，應執行有期徒刑
    1年2月確定，本案與施用第一級、第二級毒品罪的持有行為
    是同一事實，不應重複移送起訴伊等語。經查：
（一）被告於99年11月15日上午10時30分在台中市○○區○○路
      1段957號「東芳藥局」前為警查獲後，除扣得42包海洛因
      及4包甲基安非他命外，並未扣得其他物品，此有大甲分
      局扣押物品目錄表及扣押物品照片、毒品初試照片可稽（
      見偵卷第13至18頁）；又被告經大甲分局製作完警詢筆錄
      後移送台灣台中地方法院檢察署接受檢察官訊問，經檢察
      官訊問後指揮大甲分局員警於同日下午8時25分帶同伊回
      臺中市○○區○○路347巷61號1樓住處執行搜索，搜索結
      果並未有任何扣押物品，此有大甲分局搜索扣押筆錄及無
      應扣押之物証明書可憑（見偵卷第45至47頁）；此外，台
      灣台中地方法院檢察署檢察官指揮台中市政府警察局第二
      分局，追查被告平日使用之0000-000000門號手機99年6月
      11日至99年12月8日通聯資料內有無交易毒品情事，亦經
      第二分局偵查隊調閱通聯過濾吸毒人口，一一通知到案說
      明及至監所借詢均未所獲，亦向台灣台中地方法院檢察署
      檢察官報告查無被告涉嫌販賣毒品情事，此有100年3月3
      日台中市政府警察局第二分局偵查隊之偵查報告在卷足查
      （見偵卷第145、146頁），是本件除扣案之第一級毒品海
      洛因42包及第二級毒品甲基安非他命4包外，並未查獲其
      他有關被告意圖販賣而持有第一級、第二級毒品之相關事
      証，故被告辯稱伊僅係單純施用毒品而持用第一級、第二
      級毒品，尚非全然不可採信。
（二）又扣案之海洛因42包，扣押物品目錄表登載毛重12.59公
      克，拆封實際稱得毛重13.61公克，空包裝總重9.68公克
      ，淨重3.63公克，純度23.34％，純質淨重0.92公克，驗
      餘淨重3.90公克，有法務部調查局濫用藥物實驗室100年1
      月11日調科壹字第10023001800號鑑定書1份在卷可考（見
      偵卷第119頁）；另扣案之甲基安非他命4包，扣押物品目
      錄表登載毛重4包共3.67公克，實際送驗數量淨重分別為
      0.4731公克、0.7578公克、0.7636公克、0.7424公克，有
      行政院衛生署草屯療養院99年11月26日草療鑑字第099110
      0178號鑑定書1份在卷可考（見偵卷第131頁），本件扣案
      之海洛因及甲基安非他命兩種毒品包數雖多，但實際上每
      一包包裝內之數量不多，且海洛因已經稀釋致純度不高。
      再者，所謂意圖販賣而持有第一級、第二級毒品者，係指
      被告購入第一級、第二級毒品之初，並非意在販賣，而係
      購入持有後始起意販賣而尚未販出者言。苟被告以營利為
      目的將第一級、第二級毒品購入，縱未販出，亦應論以販
      賣既遂罪，而非販賣未遂或意圖販賣而持有，此觀諸最高
      法院所著25年非字第123號判例意旨即明。所謂意圖，乃
      犯罪構成之主觀違法要素，亦屬犯罪之成立要件；行為人
      是否具有販賣之意圖而持有毒品，須以嚴格之證據證明之
      ，亦即必須有相當之客觀事實，足以表徵其主觀意念之遂
      行性及確實性，始足當之（最高法院96年度台上字第1772
      號判決要旨參照）。則本案被告於購入上開扣案之海洛因
      及甲基安非他命而持有時是否基於販售牟利之意圖或於購
      入後另萌販售牟利之意圖，厥為本案應予審究之事項。第
      查：
（１）被告於82年12月15日即因施用第一級毒品海洛因，經本院
      以82年度訴字第3202號判決判處有期徒刑3年2月，上訴後
      經台灣高等法院台中分院以82年度上訴字第3943號判決上
      訴駁回確定，再於91年10月14日即因施用第一級毒品海洛
      因，經本院以91年度訴字第1458號判決判處有期徒刑10月
      確定，又於95年4月3日因施用第一級毒品海洛因，經本院
      以95年度訴字第388號判決判處有期徒刑1年確定，有台灣
      高等法院被告全前案紀錄表1件附卷可憑，顯見被告有多
      次施用第一級毒品經查獲之犯行；其於99年11月15日在台
      中市○○區○○路1段957號「東芳藥局」前為警查獲後至
      警局製作筆錄並採尿，採尿送驗之結果其尿液呈甲基安非
      他命及海洛因陽性反應，此有詮昕科技股份有限公司濫用
      藥物尿液檢驗報告在卷可稽（見偵卷第109頁），可見被
      告於前揭為警採尿前96小時內某時有施用第一級毒品海洛
      因、第二級毒品甲基安非他命犯行，而被告上開施用第一
      、第二級毒品犯行，亦經本院於100年3月11日以100年訴
      字第483號毒品危害防制條例案件以協商判決判處有期徒
      刑1年2月確定（第一級毒品1年，第二級毒品4月，二罪併
      定），此經本院調閱100年訴字第483號案件卷宗查閱無誤
      ，且有100年訴字第483號宣示判決筆錄附卷可查，是被告
      辯稱伊有長期施用第一級毒品海洛因、第二級毒品甲基安
      非他命之習慣，亦屬有據。
（２）又被告供稱伊平均2、3小時就會以注射方式施用毒品洛因
      1次，每天平均6小時以玻璃球燒烤毒品甲基安非他命，所
      以伊平均一天施用5-8次毒品海洛因及3-4次毒品甲基安非
      他命等語（見偵卷99年11月15日偵訊筆錄，偵卷第30頁）
      ；又被告自陳伊施用毒品海洛因1天約5、6包，施用毒品
      甲基安非他命1天約1包等語（見本院100年5月24日審判筆
      錄）。查被告於99年11月15日上午為大甲分局員警查獲後
      即於大甲分局採尿1次，經送詮昕科技股份有限公司檢驗
      結果，尿液檢驗報告其尿液呈嗎啡陽性反應、甲基安非他
      命陽性反應，濃度分別為33686ng/ml、1178ng/ml，有詮
      昕科技股份有限公司濫用藥物尿液檢驗報告在卷可稽（見
      偵卷第109頁），之後於99年11月15日夜間因實施羈押移
      入台中看守所又採尿1次，經送中山醫學大學附設醫院檢
      驗科藥物檢測中心檢驗結果，尿液檢驗報告其尿液呈嗎啡
      陽性反應、甲基安非他命陽性反應，濃度分別為26439ng/
      ml、4697ng/ml，有該藥物檢測中心尿液檢驗報告可憑（
      見台灣台中地方法院檢察署99年度毒偵第4657號卷第25頁
      ，附於本院卷第75頁）。然施用海洛因、甲基安非他命後
      尿液中嗎啡、甲基安非他命檢出濃度值除與施用劑量有關
      外，亦受施用頻率、飲水量多寡、採尿時間及個人代謝情
      形等因素影響，無法單由尿液中嗎啡、甲基安非他命濃度
      推斷施用劑量，亦無法研判是否為毒品成癮者，是以尚無
      從以上開嗎啡、甲基安非他命濃度推認被告每日施用劑量
      ，再按依據Clark's Anslysis of Poisons一書第三版等
      文獻記載正常人之海洛因一般劑量為每4小時施用5至10毫
      克（純品），其最低致死量為200毫克（若單次使用超過
      此劑量有致命之可能）；甲基安非他命每日正常使用劑量
      從2.5至25毫克之間，其最低致死劑量為1公克；惟久用成
      癮者對該等藥物產生耐藥性，其程度因個人體質、使用頻
      率與接觸時間之長短而異，可使其致死劑量增至數倍或十
      倍以上；人體每日可耐受之劑量，受當日使用次數，每次
      使用劑量，使用密集度及個人耐藥性等因素影響，依個案
      而異，密集使用可能因代謝不及造成體內囤積而使耐受量
      下降，單次使用則易因過量而中毒；重複施用藥物後，人
      體組織對藥物之感受性降低，為達到和前次使用的相同效
      果，需不斷的增加用量，稱為對該藥物產生耐受性（
      Tolerance）；依據Remingt on：The Science and
      Practice of Pharmacy第二十版，每日使用數公克的安非
      他命，會產生明顯的藥物耐受性，另依據Clinic al
      Pharmacy and Therapeutics第四版，連續使用海洛因數
      週後，會產生藥物的耐受性等情，有行政院衛生署麻醉藥
      品經理處88年2月10日麻研字第77282號函、行政院衛生署
      管制藥品管理局93年10月1日管檢字第0930009353號函、
      91年5月13日管檢字第105628號函、法務部調查局94年7月
      28日調科壹字第0940031560號函可參。查本件被告有多次
      施用第一級毒品之前科紀錄，係長期施用第一級毒品之人
      ，已如前述，且依其平日施用毒品海洛因及甲基安非他命
      一天各數次之上癮程度，則依據函文可知，被告對於海洛
      因、甲基安非他命藥物之耐受性應高於一般人，應堪認定
      。又參酌扣案之海洛因純度為23.34％，並非純品，則被
      告以扣案之海洛因供其施用時所需劑量，顯需高於其以海
      洛因純品施用時所需劑量；再者，被告自承伊施用甲基安
      非他命之方式，係將毒品甲基安非他命放在玻璃球內後，
      點火燒烤後吸食等情，業經被告於見本院100年訴字第483
      號審理中及本案偵查中自承在卷（見偵卷第30頁），則衡
      情被告所點燃之甲基安非他命劑量，當有可能飄散於空氣
      中，並非全部均為被告所吸入。是以，依據被告個人對毒
      品久用成癮所產生之耐藥性，及因其個人體質、使用毒品
      方式、頻率與接觸時間較長等客觀情狀綜合判斷，則被告
      辯稱：扣案之毒品海洛因、甲基安非他命均係供其個人施
      用之物，且因為伊毒癮較重須大量購買等語，並非毫無可
      能，尚難僅以被告持有之海洛因、甲基安非他命包數數量
      較多，即逕推論被告於取得海洛因、甲基安非他命後，必
      定另萌販售牟利之意圖，而將其他有利於被告之合理可能
      均予排除。
（３）此外，被告否認犯罪事實所持之辯解，縱屬不能成立，仍
      非有積極證據足以證明其犯罪行為，不能遽為有罪之認定
      。再者，按刑法上行為，乃指出於意思所主宰支配之人類
      行止，且係形諸客觀可見之行動與靜止，亦即行為者須有
      實現內部意欲所可能支配之外部身體動靜，且須引致外界
      發生具有法益侵害及義務違反之後果；是以，刑法所處罰
      之行為，必係行為人出於意思決定後，而支配身體之舉止
      ，客觀上亦能顯示行為人之行動，且該行動已使外界具有
      法益之侵害性。倘行為人僅係意念上曾出現某種意欲，但
      未形成決意；或於形成決意後，又因故未發動身體舉止，
      致無客觀可見之行動，亦未於外界發生刑罰上具有侵害性
      之結果，均非屬刑法所稱之行為，毒品危害防制條例所定
      之意圖販賣而持有之行為亦然。查被告自始至終均否認其
      持有扣案毒品海洛因及甲基安非他命係出於販賣之意圖，
      而迄本件言詞辯論終結前，除被告持有毒品之客觀事實，
      為被告所不否認，且有扣案毒品可佐外，檢察官並未提出
      其他之客觀跡證可資證明被告有諸如向外積極聯絡買主或
      其他兜售行為，復查本案扣案之海洛因42包（各包含袋重
      量分為0.22、0.23、0.24、0.25、0.26、0.27、0.28、
      0.30、0.31、0.32、0.35、0.42、0.43、0.6、0.64公克
      不等）及甲基安非他命4包（各包含袋重量分為0.7、1.0
      、0.98、0.99公克），此有大甲分局查獲被告後製作扣押
      物品相片上之重量標籤可稽（見偵卷第14至15頁），被告
      分裝之海洛因每包重量最輕0.22公克、最重0.64公克，相
      差近三倍，又分裝之甲基安非他命每包重量亦不相等，被
      告持有上開毒品時，並未在包裝袋上標示重量及價格，無
      從認定被告係欲以多少價錢售出，而從中獲有多少差額之
      利益，亦未見足以認定被告如何有營利之意圖、如何出售
      牟利之積極證據，難認被告有持以販賣之意圖。是依公訴
      意旨所舉證據，徒憑被告持有海洛因42包及甲基安非他命
      4包之客觀事實，而認定被告有意圖販賣而持有毒品，尚
      屬無據。被告既有長期施用海洛因及甲基安非他命之行為
      ，以其施用次數之多，用量之大，扣案海洛因及甲基安非
      他命之數量又未逾其個人合理施用之範圍【且依扣案之海
      洛因42包純質淨重僅0.92公克，被告分裝成42包，每包分
      裝之純質淨重僅0.01至0.02公克，與前揭所述正常人之海
      洛因一般劑量為每4小時施用5至10毫克（純品）相差甚遠
      ；依扣案之甲基安非他命4包之淨重分為0.4731公克、
      0.7578公克、0.7636公克、0.7424公克，依被告所述1天1
      包之用量，與前揭所述甲基安非他命每日正常使用劑量從
      2.5至25毫克之間，其最低致死劑量為1公克亦有差距。】
      ，其辯稱扣案海洛因及甲基安非他命係供自己施用一節，
      應可採信。公訴人認被告涉犯意圖販賣而持有第一級毒品
      海洛因及第二級毒品甲基安非他命之犯行，即屬不能證明
      。
（四）綜上，公訴人對於起訴之犯罪事實，所提出之證據及闡明
      之證據方法，尚無從說服本院形成被告有意圖販賣而持有
      第一級、第二級毒品罪之確信，則縱使被告對其辯解亦未
      提出相關證據以佐其說，然而被告原無自證無罪之義務，
      其所為上述辯解，並無法排除其可能性，仍有合理懷疑存
      在，非全然無足採信。此外，復查無其他積極證據足資證
      明被告涉犯意圖販賣而持有第一級、第二級毒品犯行，是
      被告之犯行尚屬不能證明，揆諸首揭說明及無罪推定原則
      ，本院原應為無罪之判決，惟因檢察官起訴之意圖販賣而
      持有第一級毒品及第二級毒品罪嫌有想像競合之一罪關係
      ，而本件被告故意持有海洛因、甲基安非他命部分為其自
      承，並有上開毒品扣案可佐，事證明確，則關於意圖販賣
      而持有毒品或單純持用毒品部分，應係犯罪事實之減縮與
      擴張之問題，僅於理由說明即可，自無庸再說明此部分（
      意圖販賣）不另為無罪之諭知，本應逕改為適用毒品危害
      防制條例第11條第1項持有第一級毒品罪、同條第2項持有
      第二級毒品罪之想像競合犯，從一重為毒品危害防制條例
      第11條第1項持有第一級毒品罪，予以論罪科刑，惟被告
      於本案為警查獲時，併為警移送被告施用第一級毒品海洛
      因及施用第二級毒品甲基安非他命犯行，業據台灣台中地
      方法院檢察署檢察官於99年12月23日以99年度毒偵字第
      4657號提起公訴，並於100年2月9日繫屬本院，業經本院
      於100年3月11日以100年度訴字第483號毒品危害防制條例
      案件以協商程序判處有期徒刑1年2月（施用第一級毒品1
      年，施用第二級毒品4月，二罪併定）確定等情，經本院
      調閱台灣台中地方法院檢察署99年度毒偵字第4657號卷宗
      及本院100年度訴字第483號卷宗無訛，並有台灣台中地方
      法院檢察署99年度毒偵字第4657號起訴書及本院100年度
      訴字第483號判決書附卷可憑。因認本件被告同時持有海
      洛因42包及甲基安非他命4包之犯行，與本院100年度訴字
      第483號案件認定被告施用第一級毒品海洛因及施用第二
      級毒品甲基安非他命犯行之犯罪時間、地點、扣案之毒品
      均相同【100年度訴字第483號案件扣案之海洛因1包與本
      案被告持有海洛因42包及甲基安非他命4包，均係被告於
      99年11月15日上午自其住處攜出放置在隨身黑色小皮包內
      ，於同日上午10時30分遭大甲分局員警查獲時，員警自黑
      色小皮包內取出本案之海洛因42包及甲基安非他命4包，
      100年度訴字第483號案件扣案之海洛因1包，則為被告於
      99年11月16日凌晨1時30分許因羈押移入台中看守所，管
      理員對被告進行檢身時，始於上開黑色小皮包有拉鍊之夾
      層內查獲】，顯係同一案件。則被告同時持有海洛因及甲
      基安非他命後，復分別進而施用海洛因及甲基安非他命，
      其分別施用海洛因及甲基安非他命前後持有海洛因、甲基
      安非他命毒品之低度行為應為施用之高度行為所吸收，二
      者間具有吸收犯之實質上一罪關係，故被告於本案持有扣
      案之海洛因及甲安非他命之犯行，乃本院100年度訴字第
      483號案件之施用第一級、第二級毒品之前後持有之低度
      行為，為施用之高度行為所吸收。而被告施用第一級、第
      二級毒品犯行既經判決確定，依上開說明，本件自應諭知
      被告免訴之判決，以昭適法。
六、至扣案第一級毒品海洛因42包（驗餘淨重3.90公克）及甲基
    安非他命4包（驗餘淨重2.7337公克），公訴人聲請宣告沒
    收銷燬係基於毒品危害防制條例第18條第1項之規定，並未
    說明係基於刑法第40條但書規定為單獨申請沒收違禁物之意
    旨，足認檢察官前揭聲請係以被告犯行經法院認定有罪時促
    請法院義務沒收銷燬之發動，尚難認定有單獨沒收違禁物之
    請求，自無庸為沒收銷燬之諭知。
據上論斷，應依刑事訴訟法第302條第1款，判決如主文。
本案經檢察官戚瑛瑛到庭執行職務。
中    華    民    國    100    年    6    月    7      日
                 刑事第一庭  審判長  法  官  許  旭  聖
                                     法  官  許  金  樹
                                     法  官  廖  穗  蓁
上正本證明與原本無異。
如不服本判決，應於送達後十日內向本院提出上訴狀（須附繕本
），上訴於台灣高等法院台中分院。
                                     書記官  司  立  文
中    華    民    國    100    年    6    月    7      日